臺灣高雄地方法院刑事判決　　　　　　 94年度簡上字第737號
上　訴　人
即　被　告　乙○○
上列上訴人因違反保護令罪案件，不服本院高雄簡易庭中華民國
94年7 月28日94年度簡字第4502號刑事簡易判決（聲請簡易判決
處刑案號：臺灣高雄地方法院檢察署94年度偵字第15895 號），
提起上訴，本院管轄第二審之合議庭，判決如下：
    主  文
上訴駁回。
    犯罪事實及理由
一、本案經本院審理結果，認第一審簡易判決認事用法及量刑均
    無不當，應予維持，並引用第一審簡易判決記載之犯罪事實
    、證據及理由（如附件）。
二、上訴人即被告（下稱被告）乙○○上訴意旨略以：原審判決
    太重，且告訴人即伊太太業已原諒伊，家中經濟又有困難，
    希望能從輕量刑等語。
三、按被告以外之人（包括證人、鑑定人、告訴人、被害人及共
    同被告等）於審判外之陳述雖不符刑事訴訟法第159 條之1
    至之4 等四條之規定，而經當事人於審判程序同意作為證據
    ，法院審酌該言詞陳述或書面陳述作成時之情況，認為適當
    者，亦得為證據；當事人、代理人或辯護人於法院調查證據
    時，知有刑事訴訟法第159 條第1 項不得為證據之情形，而
    未於言詞辯論終結前聲明異議者，視為有前項之同意，同法
    第159 條之5 定有明文。本件檢察官聲請簡易判決處刑書所
    載之犯罪事實，迭據被告於偵訊及本院審理中坦承不諱，核
    與被害人甲○○於警詢中之指訴相符（甲○○僅於警詢中就
    本案為陳述，並未於本院審理中到庭證述之，性質上即屬傳
    聞證據，然查無符合同法第159 條之1 至之4 等前四條之情
    形，其所為之上開警詢筆錄內容，復經當事人於審判程序同
    意作為證據，依上開規定，是其於警詢中之證言應具有證據
    能力）此外，並有本院94年度家護字第653 號民事通常保護
    令在卷可稽，被告自白核與事實相符，本案事證明確，洵堪
    認定。原審以被告罪證明確，依家庭暴力防治法第50條第2
    款、第41條第1 項，罰金罰鍰提高標準條例第2 條之規定，
    量處有期徒刑4 月，如易科罰金，以銀元300 元折算1 日，
    其認事用法均無不當，量刑亦稱妥適。本件被告之上訴意旨
    徒以原判決量刑過重指摘原判決不當，為無理由，應予駁回
    。末查，被告前因違反法院依家庭暴力防治法第13條之規定
    所核發之通常保護令裁定案件，先後經本院於93年10月28日
    ，以93年度易字第1240號判處有期徒刑3 月緩刑2 年確定，
    於94年3 月18日，以94年度簡字第1410號判處有期徒刑3 月
    確定在案，均有臺灣高等法院被告前案紀錄表、臺灣高雄地
    方法院檢察署刑案資料查註紀錄表及各該判決附卷可稽，是
    被告此次已第3 次違反法院核發之通常保護令，觸犯家庭暴
    力防治法第50條之規定，自不得以業經被害人之原諒而邀寬
    典，亦與刑法第74條所列得宣告緩刑之事由並不相符，是本
    件尚無從依被告之聲請予以撤銷原判決或宣告緩刑，併此敘
    明。
據上論斷，應依刑事訴訟法第455 條之1 第1 項、第3 項、第37
3 條、第368 條，判決如主文。
中　　華　　民　　國　　94　　年　　12　　月　　28　　日
                  刑事第十一庭  審判長法  官  何秀燕
                                      法  官  林揚奇
                                      法　官  戰諭威
以上正本證明與原本無異。
本件不得上訴。
中　　華　　民　　國　　94　　年　　12　　月　　28　　日
                                      書記官  林佳蓉
附錄本案論罪科刑法條：
家庭暴力防治法第50條：
違反法院依第十三條、第十五條所為之下列裁定者，為本法所稱
之違反保護令罪，處三年以下有期徒刑、拘役或科或併科新台幣
十萬元以下罰金︰
一  禁止實施家庭暴力行為。
二  禁止直接或間接騷擾、接觸、通話或其他連絡行為。
三  命遷出住居所。
四  遠離住居所、工作場所、學校或其他特定場所。
五  命完成加害人處遇計畫：戒癮治療、精神治療、心理輔導或
    其他治療、輔導。
